【裁判字號】    90,交聲,74
【裁判日期】    900430
【裁判案由】    聲明異議
【裁判全文】
臺灣臺中地方法院交通事件事裁定                      九十年度交聲字第七四號
    原處分機關  交通部公路局台中區監理所
    異 議人 即
    受 處分 人  甲○○
右列受處分人因違反道路交通管理處罰條例案件，對於交通部公路局台中區監理所中
華民國九十年三月十三日所為之處分（中監違字第裁六０─Ｕ00000000號）
，聲明異議，本院裁定如左：
    主  文
異議駁回。
    理  由
一、按汽車駕駛人，駕車在鐵路平交道有不遵守看守人員之指示，或遮斷器開始放下
    ，或警鈴已響，閃光號誌已顯示，仍強行闖越者，處銀元二千元以上四千元以下
    ( 即新台幣六千元以上一萬二千元以下)之罰鍰；而汽車駕駛人違反道路交通管
    理處罰條例第五十四條規定者，除依該條款處罰鍰外，並記違規點數三點，道路
    交通管理處罰條例第五十四條第一款、第六十三條第一項第三款分別定有明文。
二、本件聲明異議意旨略以：異議人即受處分人甲○○於民國九十年一月二十一日下
    午六時五十五分許，駕駛車牌號碼ＮＫ─四０九０號自小客車，行經台中市○○
    街○路平交道時，當時車頭已過柵欄至緊急按鈕位置，警鈴才響起，受處分人即
    依規定通過，且通過後柵欄尚未放下，當時警員站在右轉至中山醫院路口轉角處
    ，視線受招牌擋住，實無法看清情況，致舉發與事實不符，因認裁決認事用法顯
    有錯誤，為此聲明異議，請求撤銷原處分云云。
三、本院查：本件受處分人就其於九十年一月二十一日下午六時五十五分許，駕駛車
    牌號碼ＮＫ─四０九０號自小客車穿越台中市○○街○路平交道，當時警鈴曾響
    起之事實不爭執，並經證人即舉發警員陳民宏於本院九十年四月二十五日訊問時
    結證明確，復有舉發違反道路交通管理事件通知單影本一紙在卷可資佐證。另證
    人陳民宏於本院同日訊問時證稱：「 (問：異議人違規情形如何？)當時我在平
    交道前大慶街上執行勤務，當時警鈴先響起，該平交道是有柵欄的鐵路平交道，
    警鈴剛響起時，異議人還沒有進入平交道，他還沒有進入平交道前我就有看到他
    的車，警鈴約響了五秒他才通過平交道，他過了平交道以後，柵欄才整個放下來
    ，他過了平交道我才舉發他」；「 (問：所站之處是否有盲點？)沒有，都看得
    很清楚」等語，而證人陳民宏係執勤警員，其立場客觀中立，且其與受處分人素
    不相識，亦無宿怨，苟受處分人無該等違規情事，舉發員警當無設詞攀誣之理，
    其所為之證言，應屬真實可信，是受處分人駕駛前開自用小客車，於上開時地違
    規強行闖越鐵路平交道之事實，已甚明確，受處分人所辯，尚難採信。從而，受
    處分人既然確有在前揭時地強行闖越鐵路平交道之違規行為，原處分機關本諸權
    責裁處最低罰鍰新台幣六千元，逾期最高罰鍰新台幣一萬二千元，並記違規點數
    三點，核無不當，本件聲明異議為無理由，應予駁回。
四、據上論斷，應依道路交通管理處罰條例第八十七條第二項、道路交通案件處理辦
    法第十九條，裁定如主文。
中      華      民      國      九十      年      四      月    三十    日
                                臺灣臺中地方法院交通法庭
                                      法  官  劉長宜
右正本證明與原本無異。
如不服本裁定，應於送達後五日內，向本院提出抗告狀。
                                      書記官
中      華      民      國      九十      年      五      月     一     日


司法院資訊處製作；財團法人民間司法改革基金會備份。
